臺灣臺中地方法院刑事判決　　　　　　　99年度訴字第2482號
公　訴　人　臺灣臺中地方法院檢察署檢察官
被　　　告　呂龢洋
指定辯護人　陳呈雲律師
上列被告因違反毒品危害防制條例案件，經檢察官提起公訴（99
年度偵字第6936號、第7129號），本院判決如下：
    主    文
呂龢洋所犯如附表一所示之罪，各罪主刑及從刑均分別如附表一
所載；又持有第一級毒品，累犯，處有期徒刑肆月，扣案如附表
二編號1、2所示之物均沒收銷燬之；主刑部分應執行有期徒刑陸
年拾月。
    犯罪事實
一、呂龢洋（綽號「老大」、「帥哥」、「小洋」）前因違反毒
    品危害防制條例案件，經本院判處有期徒刑2月，如易科罰
    金，以新臺幣（下同）1,000元折算1日確定，於民國98年6
    月9日易科罰金執行完畢。詎其仍不知警惕，先後為下列行
    為：
  (一)其明知甲基安非他命係毒品危害防制條例第2條第2項第2款
    所規定之第二級毒品，非經許可，不得販賣、轉讓、持有，
    竟基於販賣第二級毒品甲基安非他命以營利之犯意，利用其
    所有如附表二編號27至30等物，及其所有NOKIA牌（序號000
    00000000000號）行動電話1支，並插置使用其所有之門號00
    00000000號行動電話SIM卡為聯絡毒品交易之工具，由其親
    自與陳志家（綽號「阿家」）、PHAKHAM SUPHAT（中譯名：
    許星星，綽號「阿連」，下以中譯名稱之）、MESA THANAKO
    N（中譯名：他那空，綽號「阿洞」、「阿弟」，下以中譯
    名稱之）、RAEMEE KHAMHUN（中譯名：康治平，下以中譯名
    稱之）、廖昱明議定毒品交易之時間、地點、金額、種類、
    數量等重要事項後，再由其於附表一所示時間親自至約定地
    點，分別交付第二級毒品甲基安非他命予陳志家、許星星、
    他那空、康治平、廖昱明，各獲得如附表一所示之價款（附
    表一、(五)編號1部分未取得價款）。其各次聯絡販賣事宜之
    電話門號、交易之對象、販賣毒品之種類、販賣之時間、地
    點、數量、金額、販賣所得等情均詳如附表一所示。
  (二)其明知海洛因、亞甲基雙氧甲基安非他命（MDMA，俗稱搖頭
    丸）分別係毒品危害防制條例第2條第2項第1款、第2款所規
    定之第一級、第二級毒品，非經許可，不得持有，竟基於持
    有第一級及第二級毒品之犯意，於98年間某日，在苗栗縣頭
    份鎮境內某處，自其真實姓名年籍均不詳、綽號「發哥」之
    成年男性友人處，無償收受如附表二編號1、2所示之第一級
    毒品海洛因、第二級毒品搖頭丸等物，而自該時起無故持有
    之。
    呂龢洋嗣於99年3月15日晚間7時50分許，為警持本院所核發
    之搜索票，在臺中市○○街○段130巷巷口處查獲，並當場在
    其所使用之車號3030-ZJ自用小客車上，及於同日晚間8時許
    ，經徵得其同意後，在其位於臺中市○里區○○路919號2樓
    居所內，先後扣得其所有、如附表二所示之物（各項物品名
    稱、數量、用途及查獲地點，分別詳如附表二所載）。
二、案經臺灣臺中地方法院檢察署檢察官指揮臺中市警察局第一
    分局、行政院海岸巡防署海岸巡防總局中部地區巡防局報請
    報請同署檢察官偵查起訴。
    理    由
壹、程序部分：
一、按「刑事訴訟法第159條之1所規定被告以外之人於偵查中向
    檢察官所為之陳述，除顯有不可信之情況者外，得為證據。
    其立法理由係以偵查中對被告以外之人所為之偵查筆錄，或
    被告以外之人向檢察官所提之書面陳述，性質上均屬傳聞證
    據，且常為認定被告有罪之證據，自理論上言，如未予被告
    反對詰問、適當辯解之機會，一律准其為證據，似與當事人
    進行主義之精神不無扞格之處，對被告之防禦權亦有所妨礙
    ，然刑事訴訟法規定檢察官代表國家偵查犯罪、實施公訴，
    依法有訊問被告、證人、鑑定人之權，且實務運作時，偵查
    中檢察官向被告以外之人所取得之陳述，原則上均能遵守法
    律規定，不致違法取供，其可信性甚高，為兼顧理論與實務
    ，而對被告以外之人於偵查中向檢察官所為之陳述，除顯有
    不可信之情況者外，得為證據。乃同法第159條第1項所謂得
    作為證據之「法律有規定者」之一，為有關證據能力之規定
    ，係屬於證據容許性之範疇。而被告之反對詰問權係指訴訟
    上被告有在公判庭當面詰問證人，以求發現真實之權利，此
    與證據能力係指符合法律所規定之證據適格，而得成為證明
    犯罪事實存在與否之證據資格，性質上並非相同。否則，如
    被告以外之人於本案審判中所為之陳述，與其先前在檢察官
    偵查中所為之陳述不符時，即謂後者無證據能力，依同法第
    155條第2項規定，即悉數摒除不用，僅能採取其於本案審判
    中之陳述作為判斷之依據，按之現行刑事訴訟法關於傳聞證
    據排除例外之規定，殊難謂為的論。（最高法院96年度臺上
    字第7448號裁判要旨參照）」；又按「詰問權係指訴訟上當
    事人有在審判庭輪流盤問證人，以求發現真實，辨明供述證
    據真偽之權利，其於現行刑事訴訟制度之設計，以刑事訴訟
    法第166條以下規定之交互詰問為實踐，屬於人證調查證據
    程序之一環；與證據能力係指符合法律所規定之證據適格，
    而得成為證明犯罪事實存在與否之證據適格，性質上並非相
    同。偵查中檢察官為蒐集被告犯罪證據，訊問證人旨在確認
    被告嫌疑之有無及內容，與審判期日透過當事人之攻防，調
    查證人以認定事實之性質及目的有別。偵查中訊問證人，法
    無明文必須傳喚被告使之得以在場；刑事訴訟法第248條第1
    項前段雖規定「如被告在場者，被告得親自詰問」，事實上
    亦難期被告有於偵查中行使詰問權之機會。此項未經被告詰
    問之被告以外之人於偵查中向檢察官所為之陳述，依刑事訴
    訟法第159條之1第2項之規定，原則上屬於法律規定為有證
    據能力之傳聞證據，於例外顯有不可信之情況，始否定其得
    為證據。是得為證據之被告以外之人於偵查中向檢察官所為
    之陳述，因其陳述未經被告詰問，應認屬於未經合法調查之
    證據，非為無證據能力，而禁止證據之使用。此項詰問權之
    欠缺，非不得於審判中由被告行使以補正，而完足為經合法
    調查之證據。經查，證人陳志家、許星星、他那空、康治平
    、廖昱明於偵查中向檢察官所為之陳述，業經具結（見99年
    度偵字第6936號卷第39、44、32、36頁、99年度偵字第7129
    號卷第218頁、99年度他字第1014號卷第12、6頁），依上說
    明，本屬有證據能力之傳聞證據，雖未經被告於偵查程序中
    為詰問，但除因證人許星星、他那空均已離境（分別於99年
    6月19日、17日離境），有內政部警政署外僑入出境資料處
    理系統查詢資料（見本院卷(一)第129、130頁）、證人康治平
    現所在不明無從於本院審理中再次傳喚到庭外，嗣於本院審
    理中已由本院依職權傳喚證人陳志家、廖昱明到庭，並予公
    訴人、被告或指定辯護人詰問或對質之機會，有本院審理筆
    錄在卷可按（見本院卷(二)第2至9頁），合已補正詰問程序，
    而完足為合法調查之證據。至於證人許星星、他那空、康治
    平部分，因被告自警詢時起，經偵查，乃至於本院審理中均
    自白犯行不諱（參見後述），被告、指定辯護人於本院審理
    中亦未請求針對證人許星星、他那空、康治平行使對質詰問
    權，且證人許星星、他那空均已離境，證人康治平現所在不
    明，有如前述，事實上亦無從傳訊（參見最高法院99年度臺
    上字第4846號判決要旨），非屬應於審判期日調查之證據而
    不調查者，猶不能以被告、指定辯護人未於審判中請求對於
    證人許星星、他那空、康治平行使對質、詰問權，即推認證
    人許星星、他那空、康治平於偵訊中所言，毫無證據能力（
    按依刑事訴訟法第159條之3第2款自有證據能力）。且按證
    人陳志家、許星星、他那空、康治平、廖昱明在檢察官偵查
    時，係以證人之身分，經其等具結擔保其證述之真實性，亦
    無證據顯示係遭受強暴、脅迫、詐欺、利誘等外力干擾情形
    ，或在影響上揭證人心理狀況致妨礙其之自由陳述等顯不可
    信之情況下所為，是其於檢察官偵訊中之證述，自均有證據
    能力。
二、按所謂被告以外之人於審判外之陳述，係指被告以外之人就
    其曾經參與或見聞之事實，事後追憶並於審判外為陳述者而
    言。如被告以外之人係被告犯罪之共同正犯、共犯、相對人
    、被害人或其他關係人，而於被告實行犯罪行為時與被告為
    言詞或書面對談，且其對話之本身即係構成被告犯罪行為之
    部分內容者，因非屬其事後就曾經與聞之事實所為之追憶，
    自與審判外之陳述有間，二者不容混淆。又國家基於犯罪偵
    查之目的，對被告或犯罪嫌疑人進行通訊監察，乃係以監控
    與過濾受監察人通訊內容之方式，蒐集對其有關之紀錄，並
    將該紀錄予以查扣，作為認定犯罪與否之證據，屬於刑事訴
    訟上強制處分之一種，而監聽係通訊保障及監察法第13條第
    1項所定通訊監察方法之一，司法警察機關依法定程序執行
    監聽取得之錄音，係以錄音設備之機械作用，真實保存當時
    通訊之內容，如通訊一方為受監察人，司法警察在監聽中蒐
    集所得之通訊者對話，若其通話本身即係被告進行犯罪中構
    成犯罪事實之部分內容，則依前開說明，自與所謂「審判外
    之陳述」無涉，應不受傳聞法則之規範，當然具有證據能力
    （最高法院97年度臺上字第1069號判決要旨參照）。揆諸上
    揭說明，本判決引用為證據之監聽譯文，其內容係有關被告
    使用其所有NOKIA牌（序號00000000000000號）行動電話1支
    ，並插置使用其所有之門號0000000000號行動電話SIM卡與
    證人陳志家、許星星、他那空、康治平、廖昱明等人討論購
    買毒品之事宜，係屬受監察人進行本件犯罪行為之對話內容
    ，並非所謂被告或被告以外之人於審判外之陳述至明。另按
    ：有事實足認被告或犯罪嫌疑人有最輕本刑為3年以上有期
    徒刑之罪嫌，並危害國家安全或社會秩序情節重大，而有相
    當理由可信其通訊內容與本案有關，且不能或難以其他方法
    蒐集或調查證據者，得發通訊監察書。通訊監察書，偵查中
    由檢察官依司法警察機關聲請或依職權以書面記載第11條之
    事項，並敘明理由、檢附相關文件，聲請該管法院核發，審
    判中由法官依職權核發，通訊保障及監察法第5條第1項第1
    款、第2項分別定有明文；而通訊監察錄音之譯文，僅屬依
    據監聽錄音結果予以翻譯之文字，固具文書證據之外觀，但
    實際上仍應認監聽所得之錄音帶或光碟，始屬調查犯罪所得
    之證物；刑事訴訟法第165條之1第2項所稱之證物，如其蒐
    證程序合法，並經合法調查，自具證據能力。因此檢察官如
    提出通訊監察錄音之譯文為其證據方法，實乃以其監聽所得
    之錄音帶或光碟，為調查犯罪所得之證物，法院本應依刑事
    訴訟法第165條之1所列之方法調查，以判斷該錄音帶或光碟
    是否與通訊監察錄音之譯文相符。而監聽錄音製作之譯文，
    雖通常為偵查犯罪機關單方面製作，然若被告或訴訟關係人
    對其真實性並無爭執，經法院於審判期日提示譯文供當事人
    辨認、表示意見並為辯論者，程序自屬適法（最高法院95年
    度臺上字第295號、94年度臺上字第4665號判決要旨參照）
    。查本件警察執行通訊監察所製作之通訊監察譯文，既屬於
    文書證據之一種，而文書由公務員製作者，應記載製作之年
    、月、日及其所屬機關，由製作人簽名，刑事訴訟法第39條
    定有明文。依卷附通訊監察譯文所示，該譯文原未記載製作
    日期及製作人所屬機關，亦未經製作人在其上簽名，與上開
    法律規定之程式不符，惟此業經本院諭知實際製作人即行政
    院海岸巡防署海岸巡防總局中部地區巡防局負責製作上開譯
    文之中士洪敬達補正上開程式（見本院卷第173至216頁），
    檢察官、被告及指定辯護人對此亦均未爭執，且經本院依法
    踐行提示上開監聽譯文之調查證據程序，揆諸前揭說明，上
    開監聽譯文自有證據能力。
三、按「搜索，應用搜索票。搜索票，應記載下列事項：一、案
    由。二、應搜索之被告、犯罪嫌疑人或應扣押之物。但被告
    或犯罪嫌疑人不明時，得不予記載。三、應加搜索之處所、
    身體、物件或電磁紀錄。四、有效期間，逾期不得執行搜索
    及搜索後應將搜索票交還之意旨。搜索票，由法官簽名。法
    官並得於搜索票上，對執行人員為適當之指示。」刑事訴訟
    法第128條第1項至第3項分別定有明文。查本件扣案之如附
    表二編號1至29、32等物品，分別係由員警執本院所核發之
    搜索票（99年度聲搜字第1012號），並在法官所指示之受搜
    索人、搜索地點及範圍內，及經徵得被告之同意後，先後於
    前址進行搜索起獲，有卷附搜索票、搜索扣押筆錄在卷可查
    （見警卷第61至73頁），經核與上開規定相合，自係屬依法
    定程序所取得之證物，當有證據能力。
四、又被告以外之人於檢察事務官、司法警察官或司法警察調查
    中所為之陳述，基於實體發現真實之訴訟目的，依第159條
    之2規定，如與審判中之陳述不符時，經比較結果，其先前
    之陳述，相對「具有較可信之特別情況」，且為證明犯罪事
    實存否所「必要」者，或於審判中有第159條之3所列死亡等
    原因而無法或拒絕陳述之各款情形之一，經證明其調查中所
    為陳述絕對「具有可信之特別情況」，且為證明犯罪事實之
    存否所「必要」者，亦例外地賦與證據能力。是所謂「顯有
    不可信性」、「相對特別可信性」與「絕對特別可信性」，
    係指陳述是否出於供述者之真意、有無違法取供情事之信用
    性而言，故應就偵查或調查筆錄製作之原因、過程及其功能
    等加以觀察其信用性，據以判斷該傳聞證據是否有顯不可信
    或有特別可信之情況而例外具有證據能力，並非對其陳述內
    容之證明力如何加以論斷，二者之層次有別，不容混淆（最
    高法院94年度臺上字第629號判決要旨可資參照）。而查，
    本件公訴人、被告及指定辯護人對於本院就後述實體部分所
    引之證人陳志家、許星星、他那空、康治平、廖昱明於警詢
    中之證詞，於本院審理中均不爭執證據能力，或主張係屬違
    法取供（見本院卷(一)第109頁、第120頁、卷(二)第2至9頁），
    猶未對證人陳志家、許星星、他那空、康治平、廖昱明於警
    訊中之證詞部分釋明有何顯不可信之情況，且本院審酌其等
    之內容，均無違法取供之情事，且於其等嗣於偵訊或本院審
    理中所述相符，亦合於實體發現真實之訴訟目的，適宜為本
    案證據，依前開說明，就後述實體部分所引之證人陳志家、
    許星星、他那空、康治平、廖昱明於警訊中之證詞自具有證
    據能力。
五、按刑事訴訟法第159條之5規定：「（第1項）被告以外之人
    於審判外之陳述，雖不符前四條之規定，而經當事人於審判
    程式同意作為證據，法院審酌該言詞陳述或書面陳述作成時
    之情況，認為適當者，亦得為證據。（第2項）當事人、代
    理人或辯護人於法院調查證據時，知有第159條第1項不得為
    證據之情形，而未於言詞辯論終結前聲明異議者，視為有前
    項之同意」，其立法意旨在於傳聞證據未經當事人之反對詰
    問予以核實，原則上先予排除，惟若當事人已放棄詰問或未
    聲明異議，基於證據資料愈豐富，愈有助於真實發現之理念
    ，且強化言詞辯論原則，法院自可承認該傳聞證據例外擁有
    證據能力。經查，檢察官、被告及指定辯護人未對本院下述
    其餘所引用之證據表示意見，且迄至言詞辯論終結前亦未聲
    明異議，可認為均同意作為證據，本院審酌該等證據之取得
    過程並無瑕疵，與本案待證事實間復具有相當之關聯性，以
    之為本案證據尚無不當，認為得為本案之證據，是依刑事訴
    訟法第159條之5之規定，均有證據能力。
貳、實體部分：
一、上開事實，業據被告呂龢洋於警偵訊及本院審理中坦承不諱
    ，核與證人陳志家、廖昱明於警偵訊及本院審理中、證人許
    星星、他那空、康治平警偵訊中證結其等如何分別於附表編
    號一所示之時地，向被告購得各如附表編號一所示之第二級
    毒品甲基安非他命，並因此交付價款予被告之經過情節相符
    （證人證述出處，均詳如附表一證據出處欄項下所載），且
    被告上開門號0000000000號行動電話確分別有於如附表編號
    一所示之時日，分別與證人陳志家所持用之門號0000000000
    號、證人許星星所持用之門號0000000000號、證人他那空所
    持用之門號0000000000號、證人康治平所持用之門號000000
    0000號、證人廖昱明所持用之門號0000000000號行動電話通
    聯之紀錄，有監聽譯文（監聽譯文出處，均詳如附表一證據
    出處欄項下所載）等附卷可查，及如附表二編號1至30、33
    等物品扣案可憑，且扣案如附表二編號1所示之物品確係第
    一級毒品海洛因、如附表二編號2所示之物品確係第二級毒
    品亞甲基雙氧甲基安非他命（MDMA）、如附表二編號3至25
    所示之物品確係第二級毒品甲基安非他命無訛，分別有如附
    表二編號1至25所示之行政院衛生署草屯療養院鑑定書（詳
    細文號及所在，均詳如附表二編號1至25所載）。再按販賣
    毒品之所謂販賣行為，係行為人基於營利之目的，而販入或
    賣出毒品而言。販賣毒品者，其主觀上須有營利之意圖，且
    客觀上有販賣之行為，即足構成，至於實際上是否已經獲利
    ，則非所問。即於有償讓與他人之初，係基於營利之意思，
    並著手實施，而因故無法高於購入之原價出售，最後不得不
    以原價或低於原價讓與他人時，仍屬販賣行為。本件證人陳
    志家、許星星、他那空、康治平、廖昱明與被告僅係因購買
    毒品而認識或因此見面，均非至親，且如附表編號一所示之
    第二級毒品甲基安非他命交易均屬有償行為，被告係親自在
    特定約定地點交付毒品並收取價款（附表一、(五)編號1部分
    未取得價款），倘非有利可圖，自無平白甘冒觸犯重罪之風
    險而特意有償交付第二級毒品之理，堪信被告如附表一所示
    之販賣第二級毒品甲基安非他命，確有從中賺取買賣價差，
    均有牟利之意圖甚明。據此，自堪信被告上開於警偵訊及本
    院審理中之自白，應係真實，而可採信，並足資採為其論罪
    科刑之依據。
二、按海洛因、亞甲基雙氧甲基安非他命（MDMA，俗稱搖頭丸，
    下稱搖頭丸）、甲基安非他命分別為毒品危害防制條例第2
    條第2項第1款、第2款明定列管之第一級、第二級毒品，任
    何人非經許可，不得販賣、轉讓及持有。茲對被告論罪說明
    如下：
  (一)核被告如附表編號一所為，均係犯毒品危害防制條例第4條
    第2項之販賣第二級毒品罪。被告為販賣而持有第二級毒品
    甲基安非他命之低度行為，各應為其販賣第二級毒品甲基安
    非他命之高度行為所吸收，均不另論罪。
  (二)核被告如犯罪事實欄一、(二)所示持有海洛因、亞甲基雙氧甲
    基安非他命（MDMA，俗稱搖頭丸）之行為，係犯毒品危害防
    制條例第11條第1項、第2項之持有第一級、第二級毒品罪。
    被告以一行為同時犯上開二罪名，為想像競合犯，應從一重
    之持有第一級毒品罪論處。
  (三)又刑法於94年2月2日修正公佈，刪除第56條連續犯之規定，
    自95年7月1日施行；而基於概括犯意連續多次販賣、轉讓毒
    品之行為，於刑法修正刪除連續犯規定之前，均依連續犯論
    以一罪；此次刑法第56條修正理由之說明謂：「對繼續犯同
    一罪名之罪者，均適用連續犯之規定論處，不無鼓勵犯罪之
    嫌，亦使國家刑罰權之行使發生不合理之現象」、「基於連
    續犯原為數罪之本質及刑罰公平原則之考量，爰刪除有關連
    續犯之規定」等語，即係將本應各自獨立評價之數罪，回歸
    本來就應賦予複數法律效果之原貌。而所謂集合犯是指立法
    者所制定之犯罪構成要件中，本就預定有數個同種類之行為
    將反覆實行之犯罪，而將各自實現犯罪構成要件之多數行為
    ，包括論以一罪。是關於集合犯之判斷，除應考量行為人主
    觀上是否出於反覆實行之概括犯意外，尚應斟酌客觀上之法
    律規範本來意涵、實現該犯罪目的之必要手段、社會生活經
    驗中該犯罪必然反覆實行之常態與社會之通念等因素；觀諸
    毒品危害防制條例所定之販賣、轉讓毒品罪之構成要件文義
    ，實無從認定立法者本即預定該犯罪之本質，必有數個同種
    類行為而反覆實行之集合犯行，於一般生活中，亦難認持續
    販賣、轉讓毒品仍屬常態，社會通念尤難容許一再違犯，故
    販賣、轉讓毒品罪，均難認係集合犯；因此，就刑法修正施
    行後多次販賣、轉讓毒品之犯行，採一罪一罰，始符合立法
    本旨。又刑法上所稱接續犯，係指數個在同時同地或密切接
    近之時地，侵害同一法益之行為，因各舉動之獨立性極為薄
    弱，依社會通念認為無法強行分開，乃將之包括視為一個行
    為之接續進行，給予單純一罪之刑法評價；此種實質上一罪
    之接續犯，與刑法修正前裁判上一罪之連續犯，其相異者，
    係在於連續犯侵害同一法益之數行為，各具獨立性，客觀上
    並認為其間存有時間上之差距，乃認係出於一個概括之犯意
    ，為期訴訟經濟，擬制為一罪；茲刑法於95年7月1日起修正
    施行，已將連續犯規定予以刪除，考其立法旨趣，係因對於
    多次原可獨立評價之行為，僅論以一罪，不無鼓勵犯罪之嫌
    ，亦與國民對於法律之感情相悖，是於審究接續犯之觀念時
    ，亦不能無限擴張，除仍應受社會通念之支配外，尤應注意
    其公平性、合理性，使與經驗法則、論理法則及比例原則相
    適合，否則即與上揭修法精神不符。故本件被告販賣第二級
    毒品之時間，既自99年2月13日至同年3月14日間，亦即其犯
    罪時間均為95年7月1日以後，係於刑法修正刪除連續犯規定
    之後所犯，販賣第二級毒品甲基安非他命之對象分別為證人
    陳志家、許星星、他那空、康治平、廖昱明，均無論以集合
    犯或接續犯之餘地，是其各次販賣毒品之對象、時間有隔、
    犯意有間，另與上開所犯之持有第一級毒品罪間，構成要件
    亦有別，犯罪時間更不相同，顯係基於個別犯意所為，均應
    分論併罰。
  (四)再按毒品危害防制條例第17條第2項規定：「犯第4條至第8
    條之罪於偵查及審判中均自白者，減輕其刑。」旨在鼓勵犯
    罪人之悛悔，同時使偵查或審判機關易於發現真實，以利毒
    品查緝，俾收防製毒品危害之效；另鑑於毒品危害防制條例
    第4條至第8條所規定犯罪之處罰內容均非輕微，願意勇於面
    對而不推諉卸責者，當深具決心與勇氣，外界對類此有心懺
    悔遷善者，當給予高度鼓勵。是以法院援引適用該條項之規
    定時，應採取較為寬鬆之標準，方能貫徹並發揮增訂該條項
    之良法美意，同時並可節省司法調查之勞費。故不論被告之
    自白，係出於自動或被動、簡單或詳細、一次或多次，並其
    自白後有無翻異，苟其於偵查及審判中均有自白，即應依法
    減輕其刑（最高法院98年度台上字第6928號判決可資參照）
    。又刑法上所稱之自白，係指行為人對其被訴之犯罪事實為
    任意性之供認而言。又毒品危害防制條例第17條第2項「犯
    第4條至第8條之罪於偵查及審判中均自白者，減輕其刑。」
    ，係指偵查及審判中均有自白而言（最高法院99年度台上字
    第815號判決亦可參照）。而查本件被告於警偵訊及本院審
    理中均自白供述前揭販賣第二級毒品之犯行不諱，其於偵訊
    中甚明確供稱：「（檢察官問：對於販賣安非他命之犯行，
    是否認罪？）我認罪˙˙˙。」等語（見99年度偵字第6936
    號卷第50頁），嗣於本院審理中亦供稱：「（法官問：對於
    檢察官起訴事實有何意見？）我全部認罪。」等語（見本院
    卷(一)第119頁），自應認被告於偵訊及本院審理中均已具體
    、明確、肯定自白上開販賣第二級毒品之犯行，是就其所犯
    販賣第二級毒品犯行部分，其符合毒品危害防制條例第17條
    第2項之規定，自應就被告前揭所犯販賣之第二級毒品罪，
    減輕其刑。
  (五)被告前因違反毒品危害防制條例案件，經本院判處有期徒刑
    2月，如易科罰金，以新臺幣1,000元折算1日確定，於98年6
    月9日易科罰金執行完畢之事實，有臺灣高等法院被告前案
    紀錄表在卷可查，其於有期徒刑之執行完畢後5年內，再故
    意犯本件有期徒刑以上之罪，依刑法第47條第1項規定，為
    累犯，除其販賣第二級毒品罪之法定本刑為無期徒刑部分，
    依法不得加重外，餘均應加重其刑。被告所犯販賣第二級毒
    品犯行部分，其刑同時有加重及減輕事由，應先加後減之。
  (六)茲說明對被告科刑之理由如下：
  (1)主刑部分：
  本院審酌被告明知毒品不僅殘害施用者自身健康，因施用毒
    品而散盡家財、連累家人，或為購買毒品鋌而走險者，更不
    可勝計，竟為謀個人私利而販賣毒品，危害社會甚鉅，且又
    持有海洛因、搖頭丸等物，更徵其無遠離毒品之意，乃公訴
    人據此請求量處有期徒刑10年6月，惟念其犯後坦承犯罪，
    有如前述，嗣於偵查中亦主動配合供承上手，僅因故未能循
    線查獲而已（參見後述），更可見其坦白犯罪、真心面對刑
    罰之意，此外，毒品危害防制條例第17條第2項立法理由已
    明文指出：「又為使製造、販賣或運輸毒品案件之刑事訴訟
    程式儘早確定，並鼓勵被告自白認罪，以開啟其自新之路，
    爰對製造、販賣、運輸毒品者，於偵查及審判中均自白時，
    亦採行寬厚之刑事政策，爰增列第二項。」等語，即應對自
    白認罪之被告，寬厚量刑，以勵其自新，而被告犯後業已坦
    承本案販賣毒品犯行，嗣於本院審理中亦悔意不輟，犯罪後
    之態度尚稱良好，合應參酌上開立法意旨，對其從輕量刑，
    及參酌其犯罪之手段、販賣毒品之價量及所得之利益、所持
    有海洛因、搖頭丸數量均不多等一切情狀，分別就如販賣第
    二級毒品犯行部分量處如附表一所示之刑，另就所犯持有第
    一級毒品犯行部分，量處如主文所示之刑。
  按法律上屬於自由裁量之事項，並非概無法律性之拘束。法
    院就自由裁量權之行使，除不得逾越法律所規定範圍之外部
    性界限外，尚應受比例原則、公平正義原則之規範，謹守法
    律秩序之理念，體察法律之規範目的，使其結果實質正當，
    合於裁量之內部性界限，俾與立法本旨相契合。刑法第51條
    第5款規定數罪併罰，宣告多數有期徒刑者，應於各刑中之
    最長期以上，各刑合併之刑期以下，定其應執行之刑期，但
    不得逾30年，其就數罪併罰，固非採併科主義，而係採限制
    加重主義，就俱發各罪中，以最重之宣告刑為基礎，由法院
    參酌他罪之宣告刑，裁量加重定之，且不得逾法定之30年最
    高限制，此即外部性界限。然上揭定其應執行刑，既屬刑法
    賦予法院自由裁量之事項，其應受內部性界限之拘束，要屬
    當然。而刑法修正將連續犯、常業犯規定悉予刪除，考其立
    法目的，係基於刑罰公平原則考量，杜絕僥倖犯罪心理，並
    避免鼓勵犯罪之誤解，乃改採一行為一罪一罰。是定其刑期
    時，除仍應就各別刑罰規範之目的、輕重罪間體系之平衡、
    整體犯罪非難評價、各行為彼此間之偶發性、與被告前科之
    關聯性、各行為所侵害法益之專屬性或同一性、數罪對法益
    侵害之加重效應、罪數所反映之被告人格特性與犯罪傾向、
    社會對販毒行為處罰之期待等，為綜合判斷外，尤須參酌上
    開實現刑罰公平性，以杜絕僥倖、減少犯罪之立法意旨，為
    妥適之裁量，倘違背此內部性界限，即屬權利濫用之違法（
    最高法院96年度臺上字第7583號判決意旨參照）。本院審酌
    上情，就被告所科之刑，爰定其應執行刑如主文所示。
  (2)從刑部分：
  又按毒品危害防制條例第19條第1項規定，犯販賣毒品罪者
    ，其供犯罪所用及犯罪所得之財物均沒收之，係採義務沒收
    主義。故販賣毒品所得之對價，不問其中成本若干，利潤多
    少，均應全部諭知沒收，貫徹政府查禁煙毒之決心，以符立
    法本旨（最高法院91年度臺上字第2419號判決意旨參照）。
    又按毒品危害防制條例第19條第1項規定性質上係沒收之補
    充規定。其屬於本條所定沒收之標的，如得以直接沒收者，
    判決主文僅宣告沒收即可，不生「追徵其價額」或「以其財
    產抵償之」問題，須沒收之標的全部或一部不能沒收時，始
    生「追徵其價額」或「以其財產抵償之」選項問題。而「追
    徵其價額」或「以其財產抵償之」係屬兩種選項，分別係針
    對現行貨幣以外之其他財產與現行貨幣而言。本規定所稱「
    追徵其價額」者，係指所沒收之物為金錢以外之其他財物而
    無法沒收時，因其實際價值不確定，應追徵其價額，使其繳
    納與原物相當之價額，並無以其財產抵償之問題。倘嗣後追
    徵其金錢價額，不得結果而須以其財產抵償者，要屬行政執
    行機關依強制執行之法律之執行問題，即無不能執行之情形
    ，自毋庸諭知「或以其財產抵償之」。如不能沒收之沒收標
    的為金錢時，因價值確定，判決主文直接宣告「以其財產抵
    償之」即可，不發生追徵價額之問題（最高法院99年6月29
    日99年度第5次刑事庭會議決議參照）。又按「犯毒品危害
    防制條例第4條第1項之販賣第一級毒品罪者，其因犯罪所得
    之財物，沒收之，如全部或一部不能沒收時，追徵其價額或
    以其財產抵償之。同條例第19條第1項雖有明文，然所稱因
    犯罪所得之財物，係以實際所得者為限，苟無所得或尚未取
    得者，即無從為沒收、追徵或以財產抵償之諭知。（最高法
    院96年度臺上字第2331號裁判要旨）」
  是就被告所犯販賣第二級毒品犯行中之販賣毒品所得，除附
    表一、(五)編號1所示之2,000元部分，因被告尚未取得，為被
    告所述甚詳，並經證人廖昱明於本院審理中證述相合（見本
    院卷(二)第4頁反面），依上開說明，無從為沒收之諭知外，
    其餘各次販賣毒品所得，各應於該罪主文內諭知予以沒收之
    ，其中已扣案之如附表一、(一)所示之4,000元、附表一、(二)
    編號1、2所示之2,700元、1,000元、附表一、(三)編號2至5所
    示之1,000元、1,000元、1,000元、500元、附表一、(四)所示
    之部分價款800元、附表一、(五)編號2所示之2,000元（合計
    為如附表二編號32所示之14,000元）業經扣案，自應逕予宣
    告沒收之，另就其餘之未扣案之販賣毒品所得除應宣告沒收
    之外，如全部或一部不能沒收時，並應以被告之財產抵償之
    。
  扣案之如附表二編號26所示之NOKIA牌（序號0000000000000
    0號）行動電話1支、門號0000000000號行動電話SIM卡1張，
    如附表二編號27、28所示之磅秤各1台、如附表二編號29所
    示之帳冊2本係被告所有之物，業經被告陳明在卷，且除上
    開帳冊2本係供被告犯如附表一、(一)、(三)部分犯行所用外，
    其餘上開行動電話、SIM卡、磅秤等均係供被告犯如附表一
    所示犯行所用之物，業如前述，自應依前揭規定，附從於各
    該罪之主刑項下，予以宣告沒收之（最高法院98年臺上字第
    4003號判決要旨）。
  按查獲之第一、二級毒品及專供製造或施用第一、二級毒品
    之器具，不問屬於犯人與否，均沒收銷燬之。毒品危害防制
    條例第18條第1項前段訂有明文。又按按以營利為目的販入
    毒品，經多次販賣後，持有剩餘毒品被查獲，其各次販賣毒
    品行為，固應併合處罰。惟該持有剩餘毒品之低度行為，應
    僅為最後一次販賣毒品之高度行為所吸收，不另論罪。則就
    該查獲之剩餘毒品，祇能於最後一次之販賣毒品罪宣告沒收
    銷燬，不得於各次販賣毒品罪均宣告沒收銷燬（最高法院97
    年度臺上字第3258號裁判要旨）。查扣案如附表二編號1所
    示之海洛因、編號2所示之搖頭丸、編號3至25所示之甲基安
    非他命，分別係毒品危害防制條例第2條第2項第1款、第2款
    所定之第一級、第二級毒品，其中附表二編號1所示之海洛
    因、編號2所示之搖頭丸係被告犯持有第一級毒品罪所持有
    之物，而附表二編號3至25所示之甲基安非他命、附表二編
    號30所示之夾鏈袋部分，則係屬被告持有供販賣第二級毒品
    犯行之剩餘毒品及物品，揆諸上開說明，應依同條例第18條
    第1項前段規定，就關於上開海洛因、搖頭丸部分，附隨於
    其所犯持有第一級毒品罪項下予以宣告沒收銷燬之外，另應
    就其關於附表二編號3至25所示之甲基安非他命、附表二編
    號30所示之夾鏈袋部分，於其最後一次販賣第二級毒品甲基
    安非他命即如附表一、(三)編號5所示之犯行，亦即於該罪主
    文項下，予以宣告沒收銷燬之（上開毒品包裝袋因均已分別
    沾染第一級毒品海洛因、第二級毒品甲基安非他命，無可析
    離，自應分別視為第一級毒品海洛因、第二級毒品甲基安非
    他命，併予沒收銷燬之，至因鑑驗耗損之第一級毒品海洛因
    、第二級毒品亞甲基雙氧甲基安非他命、甲基安非他命部分
    ，因已滅失，自無庸併予宣告沒收銷燬之）。而扣案之附表
    二編號31、32所示之物品，係被告持以施用第二級毒品所用
    ，尚核與本案無關，業經被告供承甚詳，均核與宣告沒收或
    沒收銷燬之要件不合，爰不併予宣告沒收或沒收銷燬之。
  被告雖於警偵訊中供出其之毒品上手係「勝哥（或盛哥，下
    同）」，使用門號0000000000號、0000000000號、00000000
    00號行動電話，惟經警方循線針對門號0000000000號行動電
    話聲請通訊監察獲准後，因通話人大部分係以客家話語聯絡
    ，少數以國語談話，現譯台無法對客家話解讀也無法突破語
    言障礙，且該門號行動電話於99年3月9日至同年月22日後已
    無通聯即使用，亦即經針對該門號行動電話實施通訊監察結
    果，未發現有明確販售毒品之話語，無法查知該「勝哥」者
    之真實姓名或有何販售毒品之事證，並被告所提供之門號00
    00000000號、0000000000號行動電話亦查無使用或通聯情事
    而無法對之實施通訊監察，業經臺中市政府警察局第一分局
    以100年3月22日中市警一分偵字第1000008792號函送之該局
    偵查隊小隊長謝俊騰所製作之職務報告、通訊監察書、監察
    譯文表等在卷可查（見本院卷(一)第152至172頁），是依本案
    現存證據資料，尚查無被告所供毒品上手，有因其之供述，
    而為檢警查獲並提起公訴之情形，是被告尚無毒品危害防制
    條例第17條第1項所定減刑規定之適用，併予敘明。
據上論斷，應依刑事訴訟法第299條第1項前段，毒品危害防制條
例第4條第2項、第11條第1項、第2項、第17條第2項、第19條第1
項前段，刑法第11條、第55條、第47條第1項、第51條第5款，判
決如主文。
本案經檢察官張容姍到庭執行職務。
中    華    民    國    100    年    4    月    21    日
                  刑事第十八庭  審判長法  官  郭書豪
                                      法  官  蕭一弘
                                      法  官  林世民
以上正本證明與原本無異。
如不服本判決應於收受判決後10日內向本院提出上訴書狀，並應
敘述具體理由；其未敘述上訴理由者，應於上訴期間屆滿後20日
內向本院補提理由書（均須按他造當事人之人數附繕本）「切勿
逕送上級法院」。
                                      書記官  紀俊源
中    華    民    國    100    年    4    月    21    日
附錄論罪科刑法條
毒品危害防制條例第4條
製造、運輸、販賣第一級毒品者，處死刑或無期徒刑；處無期徒
刑者，得併科新臺幣2千萬元以下罰金。
製造、運輸、販賣第二級毒品者，處無期徒刑或7年以上有期徒
刑，得併科新臺幣1千萬元以下罰金。
製造、運輸、販賣第三級毒品者，處5年以上有期徒刑，得併科
新臺幣7百萬元以下罰金。
製造、運輸、販賣第四級毒品者，處3年以上10年以下有期徒刑
，得併科新臺幣3百萬元以下罰金。
製造、運輸、販賣專供製造或施用毒品之器具者，處1年以上7年
以下有期徒刑，得併科新臺幣1百萬元以下罰金。
前五項之未遂犯罰之。
毒品危害防制條例第11條
持有第一級毒品者，處 3 年以下有期徒刑、拘役或新臺幣 5 萬
元以下罰金。
持有第二級毒品者，處 2 年以下有期徒刑、拘役或新臺幣 3 萬
元以下罰金。
持有第一級毒品純質淨重十公克以上者，處 1 年以上 7 年以下
有期徒刑，得併科新臺幣 1 百萬元以下罰金。
持有第二級毒品純質淨重二十公克以上者，處 6 月以上 5 年以
下有期徒刑，得併科新臺幣 70 萬元以下罰金。
持有第三級毒品純質淨重二十公克以上者，處 3 年以下有期徒
刑，得併科新臺幣 30 萬元以下罰金。
持有第四級毒品純質淨重二十公克以上者，處 1 年以下有期徒
刑，得併科新臺幣 10 萬元以下罰金。
持有專供製造或施用第一級、第二級毒品之器具者，處 1 年以
下有期徒刑、拘役或新臺幣 1 萬元以下罰金。
毒品危害防制條例第17條
犯第4條至第8條、第10條或第11條之罪，供出毒品來源，因而查
獲其他正犯或共犯者，減輕或免除其刑。
犯第4條至第8條之罪於偵查及審判中均自白者，減輕其刑。
毒品危害防制條例第19條
犯第4條至第9條、第12條、第13條或第14條第1項、第2項之罪者
，其供犯罪所用或因犯罪所得之財物，均沒收之，如全部或一部
不能沒收時，追徵其價額或以其財產抵償之。為保全前項價額之
追徵或以財產抵償，得於必要範圍內扣押其財產。
犯第 4 條之罪所使用之水、陸、空交通工具沒收之。
附表一、
┌───────────────────────────────────────────┐
│(一)購毒者：陳志家、綽號「阿家」                                                        │
├──┬─────┬─────┬──────────┬──────┬──────────┤
│編號│交易時間  │ 地   點  │ 交   易   情   形  │證 據 出 處 │所犯罪名及所處宣告刑│
├──┼─────┼─────┼──────────┼──────┼──────────┤
│ 1. │99年3月1日│陳志家位於│陳志家於99年3月1日凌│監聽譯文部分│呂龢洋販賣第二級毒品│
│    │2 時40分許│臺中縣太平│晨2時40分1秒，以其持│：          │，累犯，處有期徒刑肆│
│    │至3 時36分│市○○路21│有之門號0000000000號│0000000000號│年肆月，扣案如附表二│
│    │許        │巷20號住處│撥打呂龢洋持用之門號│電信監察譯文│編號第26至29所示之物│
│    │          │前        │0000000000號，雙方約│（警卷第25、│均沒收之，扣案之販賣│
│    │          │          │定購買價量4,000 元之│127頁反面、9│第二級毒品所得財物新│
│    │          │          │甲基安非他命，呂龢洋│9年度偵字第7│臺幣肆仟元沒收之。  │
│    │          │          │即於同日凌晨3 時36分│129號卷第51 │                    │
│    │          │          │許，將上開價量之第二│頁、本院卷(一)│                    │
│    │          │          │級毒品甲基安非他命1 │第190頁反面 │                    │
│    │          │          │包攜至上開地點交予陳│）          │                    │
│    │          │          │志家，並收取價款4,00│帳冊部分：  │                    │
│    │          │          │0 元。              │（本院卷一第│                    │
│    │          │          │                    │20至第31頁）│                    │
│    │          │          │                    │證人陳志家證│                    │
│    │          │          │                    │述部分：    │                    │
│    │          │          │                    │（警卷第15至│                    │
│    │          │          │                    │22頁、99年度│                    │
│    │          │          │                    │偵字第7129號│                    │
│    │          │          │                    │卷第45至48頁│                    │
│    │          │          │                    │、99年度偵字│                    │
│    │          │          │                    │第6936號卷第│                    │
│    │          │          │                    │44至46頁、本│                    │
│    │          │          │                    │院卷(二)第3頁 │                    │
│    │          │          │                    │）          │                    │
└──┴─────┴─────┴──────────┴──────┴──────────┘
┌───────────────────────────────────────────┐
│(二)購毒者：許星星 PHAKHAM SUPHAT 、綽號「阿連」                                        │
├──┬─────┬─────┬──────────┬──────┬──────────┤
│編號│交易時間  │ 地   點  │ 交   易   情   形  │證 據 出 處 │所犯罪名及所處宣告刑│
├──┼─────┼─────┼──────────┼──────┼──────────┤
│ 1. │99年2 月26│呂龢洋位於│許星星及其友人宋吉（│監聽譯文部分│呂龢洋販賣第二級毒品│
│    │日20時10分│臺中縣大里│音譯）欲合購第二級毒│：          │，累犯，處有期徒刑肆│
│    │許至同日晚│市○○路  │品甲基安非他命，而於│0000000000號│年月，扣案之如附表│
│    │間之某時許│919號2樓住│99年2 月26日20時10分│電信監察譯文│二編號第26至28所示之│
│    │          │處附近某廟│30秒，由許星星以其門│（警卷第37、│物均沒收之，扣案之販│
│    │          │宇        │號0000000000號撥打呂│：126頁、99 │賣第二級毒品所得財物│
│    │          │          │龢洋持用之門號095273│度偵字第7129│新臺幣貳仟柒佰元沒收│
│    │          │          │3163號，雙方約定購買│號卷第63頁、│之。                │
│    │          │          │價量3,000元之甲基安 │本院卷(一)第18│                    │
│    │          │          │非他命（許星星僅交付│9頁）       │                    │
│    │          │          │由宋吉提供之2,700元 │證人許星星證│                    │
│    │          │          │），由呂龢洋於同日晚│述部分：    │                    │
│    │          │          │間某時許將上開價量之│（警卷第27至│                    │
│    │          │          │第二級毒品甲基安非他│34頁、99年度│                    │
│    │          │          │命1包攜至上開地點交 │偵字第7129號│                    │
│    │          │          │予許星星、宋吉，並收│卷第53至60頁│                    │
│    │          │          │取價款2,700元。     │、99年度偵字│                    │
│    │          │          │                    │第6936號卷第│                    │
│    │          │          │                    │9至16頁、第 │                    │
│    │          │          │                    │39至41頁、99│                    │
│    │          │          │                    │年度他字第10│                    │
│    │          │          │                    │14號卷第9至 │                    │
│    │          │          │                    │11頁）      │                    │
├──┼─────┼─────┼──────────┼──────┼──────────┤
│ 2. │99年3月6日│臺中縣烏日│許星星於99年3月6日21│監聽譯文部分│呂龢洋販賣第二級毒品│
│    │21時36分許│鄉烏日啤酒│時36分57秒，以其持用│：          │，累犯，處有期徒刑肆│
│    │至21時52分│廠附近俗稱│之門號0000000000號撥│0000000000號│年月，扣案之如附表│
│    │許        │「溝尾」地│打呂龢洋持用之門號09│電信監察譯文│二編號第26至28所示之│
│    │          │區之7-11超│00000000號，以「十塊│（警卷第38、│物均沒收之，扣案之販│
│    │          │商前      │、大包的」為代號，許│139頁、99年 │賣第二級毒品所得財物│
│    │          │          │星星原欲以戒指及1,00│度偵字第7129│新臺幣壹仟沒收之。  │
│    │          │          │0 元向呂龢洋購買價量│號卷第64頁、│                    │
│    │          │          │2,000 元之甲基安非他│本院卷(一)第20│                    │
│    │          │          │命，雙方約定於上開地│1頁反面）   │                    │
│    │          │          │點交易，呂龢洋即於同│證人許星星證│                    │
│    │          │          │日21時52分許，將價量│述部分：    │                    │
│    │          │          │1,000元之第二級毒品 │（警卷第27至│                    │
│    │          │          │甲基安非他命1包攜至 │34頁、99年度│                    │
│    │          │          │上開地點交予許星星，│偵字第7129號│                    │
│    │          │          │並收取價款1,000元。 │卷第53至60頁│                    │
│    │          │          │                    │、99年度偵字│                    │
│    │          │          │                    │第6936號卷第│                    │
│    │          │          │                    │9至16頁、第 │                    │
│    │          │          │                    │39至41頁、99│                    │
│    │          │          │                    │年度他字第10│                    │
│    │          │          │                    │14號卷第9至 │                    │
│    │          │          │                    │11頁）      │                    │
└──┴─────┴─────┴──────────┴──────┴──────────┘
┌───────────────────────────────────────────┐
│(三)購毒者：他那空 MESA THANAKON 、綽號「阿洞」、「阿弟」                               │
├──┬─────┬─────┬──────────┬──────┬──────────┤
│編號│交易時間  │ 地   點  │ 交   易   情   形  │證 據 出 處 │所犯罪名及所處宣告刑│
├──┼─────┼─────┼──────────┼──────┼──────────┤
│ 1. │99年2 月13│臺中縣烏日│他那空於99年2 月13日│監聽譯文部分│呂龢洋販賣第二級毒品│
│    │日4 時10分│鄉烏日啤酒│凌晨4 時10分52秒，以│：          │，累犯，處有期徒刑肆│
│    │許至同日凌│廠附近俗稱│其持用之門號00000000│0000000000號│年貳月，扣案如附表二│
│    │晨某時許  │「溝尾」地│72號撥打呂龢洋持用之│電信監察譯文│編號第26至29所示之物│
│    │          │區之7-11超│門號0000000000號，雙│（警卷第49、│均沒收之，未扣案之販│
│    │          │商前      │方約定購買價量500 元│115頁反面、 │賣第二級毒品所得新臺│
│    │          │          │之甲基安非他命共2 包│99年度偵字第│幣壹仟元沒收之，如一│
│    │          │          │（合計1,000 元），呂│7129號卷第75│部或全部不能沒收時，│
│    │          │          │龢洋即於同日凌晨某時│頁、本院卷(一)│以其財產抵償之。    │
│    │          │          │許，將上開價量之第二│第178頁反面 │                    │
│    │          │          │級毒品甲基安非他命共│）          │                    │
│    │          │          │2 包攜至上開地點交予│帳冊部分：  │                    │
│    │          │          │他那空，並收取價款  │（本院卷一第│                    │
│    │          │          │1,000元。           │20至第31頁）│                    │
│    │          │          │                    │證人他那空證│                    │
│    │          │          │                    │述部分：    │                    │
│    │          │          │                    │（警卷第41至│                    │
│    │          │          │                    │48頁、99年度│                    │
│    │          │          │                    │偵字第7129號│                    │
│    │          │          │                    │卷第69至74頁│                    │
│    │          │          │                    │、99年度偵字│                    │
│    │          │          │                    │第6936號卷第│                    │
│    │          │          │                    │32至35頁）  │                    │
├──┼─────┼─────┼──────────┼──────┼──────────┤
│ 2. │99年2 月25│臺中縣烏日│他那空於99年2 月25日│監聽譯文部分│呂龢洋販賣第二級毒品│
│    │日21時18分│鄉烏日啤酒│21時18分23秒，以其持│：          │，累犯，處有期徒刑肆│
│    │許至23時1 │廠附近俗稱│用之門號0000000000號│0000000000號│年貳月，扣案如附表二│
│    │分許      │「溝尾」地│撥打呂龢洋持用之門號│電信監察譯文│編號第26至29所示之物│
│    │          │區之7-11超│0000000000號，雙方約│（警卷第49、│均沒收之，扣案之販賣│
│    │          │商前      │定購買價量500 元之甲│125頁、99年 │第二級毒品所得財物新│
│    │          │          │基安非他命共2 包（合│度偵字第7129│臺幣壹仟元沒收之。  │
│    │          │          │計1,000 元），呂龢洋│號卷第75至76│                    │
│    │          │          │即於同日23時1 分許，│頁、本院卷(一)│                    │
│    │          │          │將價量500元之第二級 │第188頁反面 │                    │
│    │          │          │毒品甲基安非他命共 2│）          │                    │
│    │          │          │包攜至上開地點交予他│帳冊部分：  │                    │
│    │          │          │那空，並收取價款1,00│（本院卷一第│                    │
│    │          │          │0 元。              │20至第31頁）│                    │
│    │          │          │                    │證人他那空證│                    │
│    │          │          │                    │述部分：    │                    │
│    │          │          │                    │（警卷第41至│                    │
│    │          │          │                    │48頁、99年度│                    │
│    │          │          │                    │偵字第7129號│                    │
│    │          │          │                    │卷第69至74頁│                    │
│    │          │          │                    │、99年度偵字│                    │
│    │          │          │                    │第6936號卷第│                    │
│    │          │          │                    │32至35頁）  │                    │
├──┼─────┼─────┼──────────┼──────┼──────────┤
│ 3. │99年3 月10│臺中縣烏日│他那空於99年3月10日 │監聽譯文部分│呂龢洋販賣第二級毒品│
│    │日20時48分│鄉烏日啤酒│20時48分13秒，以其持│：          │，累犯，處有期徒刑肆│
│    │許至21時23│廠附近俗稱│用之門號0000000000號│0000000000號│年貳月，扣案如附表二│
│    │分許      │「溝尾」地│撥打呂龢洋持用之門號│電信監察譯文│編號第26至29所示之物│
│    │          │區之7-11超│0000000000號，雙方約│（警卷第50、│均沒收之，扣案之販賣│
│    │          │商前      │定購買價量500元之甲 │142、143頁反│第二級毒品所得財物新│
│    │          │          │基安非他命共2包（合 │面、99年度偵│臺幣壹仟元沒收之。  │
│    │          │          │計1,000元），呂龢洋 │第7129號卷第│                    │
│    │          │          │即於同日21時23分許，│76頁、本院卷│                    │
│    │          │          │將價量500元之第二級 │(一)第205頁） │                    │
│    │          │          │毒品甲基安非他命共2 │帳冊部分：  │                    │
│    │          │          │包攜至上開地點交予他│（本院卷一第│                    │
│    │          │          │那空，並收取價款1,00│20至第31頁）│                    │
│    │          │          │0元。               │證人他那空證│                    │
│    │          │          │                    │述部分：    │                    │
│    │          │          │                    │（警卷第41至│                    │
│    │          │          │                    │48頁、99年度│                    │
│    │          │          │                    │偵字第7129號│                    │
│    │          │          │                    │卷第69至74頁│                    │
│    │          │          │                    │、99年度偵字│                    │
│    │          │          │                    │第6936號卷第│                    │
│    │          │          │                    │32至35頁）  │                    │
├──┼─────┼─────┼──────────┼──────┼──────────┤
│ 4. │99年3 月13│臺中縣烏日│他那空於99年3 月13日│監聽譯文部分│呂龢洋販賣第二級毒品│
│    │日20時56分│鄉烏日啤酒│20時56分21秒，以其持│：          │，累犯，處有期徒刑肆│
│    │許、21時50│廠附近俗稱│用之門號0000000000號│0000000000號│年貳月，扣案如附表二│
│    │分許至22時│「溝尾」地│撥打呂龢洋持用之門號│電信監察譯文│編號第26至29所示之物│
│    │許        │區之7-11超│0000000000號，雙方約│（警卷第148 │均沒收之，扣案之販賣│
│    │          │商前      │定購買價量500 元之甲│頁反面、99年│第二級毒品所得財物新│
│    │          │          │基安非他命共2 包（合│度偵字第7129│臺幣壹仟元沒收之。  │
│    │          │          │計1,000元），呂龢洋 │號卷第77 頁 │                    │
│    │          │          │即於同日22時許，將上│、本院卷(一)第│                    │
│    │          │          │開價量之第二級毒品甲│212頁）     │                    │
│    │          │          │基安非他命共2包攜至 │帳冊部分：  │                    │
│    │          │          │上開地點交予他那空，│（本院卷一第│                    │
│    │          │          │並收取價款1,000元。 │20至第31頁）│                    │
│    │          │          │                    │證人他那空證│                    │
│    │          │          │                    │述部分：    │                    │
│    │          │          │                    │（警卷第41至│                    │
│    │          │          │                    │48頁、99年度│                    │
│    │          │          │                    │偵字第7129號│                    │
│    │          │          │                    │卷第69至74頁│                    │
│    │          │          │                    │、99年度偵字│                    │
│    │          │          │                    │第6936號卷第│                    │
│    │          │          │                    │32至35頁）  │                    │
├──┼─────┼─────┼──────────┼──────┼──────────┤
│ 5. │99年3 月14│臺中市南屯│他那空於99年3 月14日│監聽譯文部分│呂龢洋販賣第二級毒品│
│    │日1 時56分│區○○路1 │凌晨1時56分7秒，以其│：          │，累犯，處有期徒刑肆│
│    │許至同日凌│段676號志 │持用之門號0000000000│0000000000號│年貳月，扣案如附表二│
│    │晨某時許  │成鐵工廠附│號撥打呂龢洋持用之門│電信監察譯文│編號3至25所示之第二 │
│    │          │近廟宇前  │號0000000000號，雙方│（警卷第149 │級毒品甲基安非他命壹│
│    │          │          │約定購買價量500 元之│頁、99年度偵│拾捌包（重量詳如附表│
│    │          │          │甲基安非他命，呂龢洋│字第7129 號 │二編號3至25所示）均 │
│    │          │          │即於同日凌晨某時許，│卷第77頁、本│沒收銷燬之，扣案如附│
│    │          │          │將上開價量之第二級毒│院卷(一)第213 │表二編號第26至30所示│
│    │          │          │品甲基安非他命1 包攜│頁）        │之物均沒收之，扣案之│
│    │          │          │至上開地點交予他那空│帳冊部分：  │販賣第二級毒品所得財│
│    │          │          │，並收取價款500元。 │（本院卷一第│物新臺幣伍佰元沒收之│
│    │          │          │                    │20至第31頁）│。                  │
│    │          │          │                    │證人他那空證│                    │
│    │          │          │                    │述部分：    │                    │
│    │          │          │                    │（警卷第41至│                    │
│    │          │          │                    │48頁、99年度│                    │
│    │          │          │                    │偵字第7129號│                    │
│    │          │          │                    │卷第69至74頁│                    │
│    │          │          │                    │、99年度偵字│                    │
│    │          │          │                    │第6936號卷第│                    │
│    │          │          │                    │32至35頁）  │                    │
└──┴─────┴─────┴──────────┴──────┴──────────┘
┌───────────────────────────────────────────┐
│(四)購毒者：康治平 RAEMEE KHAMHUN                                                       │
├──┬─────┬─────┬──────────┬──────┬──────────┤
│編號│交易時間  │ 地   點  │ 交 易 情 形        │證 據 出 處 │所犯罪名及所處宣告刑│
├──┼─────┼─────┼──────────┼──────┼──────────┤
│ 1. │99年2 月24│臺中市黎明│康治平於99年2 月24日│監聽譯文部分│呂龢洋販賣第二級毒品│
│    │日21時19分│路、南屯路│21時19分20秒，以其持│：          │，累犯，處有期徒刑肆│
│    │許至21時26│口警察局附│用之門號0000000000號│0000000000號│年月，扣案如附表二│
│    │分許      │近        │，撥打呂龢洋持用之門│電信監察譯文│編號第26至28所示之物│
│    │          │          │號0000000000號，約定│（警卷第59、│均沒收之，扣案之販賣│
│    │          │          │購買價量2,000 元之甲│123頁、99年 │第二級毒品所得財物新│
│    │          │          │基安非他命，呂龢洋即│度偵字第7129│臺幣捌佰元沒收之，未│
│    │          │          │於同日21時26分許，將│號卷第85頁、│扣案之販賣第二級毒品│
│    │          │          │上開價量之第二級毒品│本院卷(一)第18│所得壹仟貳佰元沒收之│
│    │          │          │甲基安非他命1 包攜至│6頁）       │，如一部或全部不能沒│
│    │          │          │上開地點交予康治平，│證人康治平證│收時，以其財產抵償之│
│    │          │          │並收取價款2,000元（ │述部分：    │。                  │
│    │          │          │僅扣得販賣所得800元 │（警卷第53至│                    │
│    │          │          │）。                │57頁、99年度│                    │
│    │          │          │                    │偵字第7129號│                    │
│    │          │          │                    │卷第79至83頁│                    │
│    │          │          │                    │、99年度偵字│                    │
│    │          │          │                    │第6936號卷第│                    │
│    │          │          │                    │23至27頁、第│                    │
│    │          │          │                    │36至37頁、99│                    │
│    │          │          │                    │年度他字第  │                    │
│    │          │          │                    │1014號卷第3 │                    │
│    │          │          │                    │至5頁）     │                    │
└──┴─────┴─────┴──────────┴──────┴──────────┘
┌───────────────────────────────────────────┐
│(五)購毒者：廖昱明                                                                      │
├──┬─────┬─────┬──────────┬──────┬──────────┤
│編號│ 交易時間 │ 地    點 │ 交  易  情  形     │證 據 出 處 │所犯罪名及所處宣告刑│
├──┼─────┼─────┼──────────┼──────┼──────────┤
│ 1. │99年2 月24│廖昱明位於│廖昱明於99年2 月24日│監聽譯文部分│呂龢洋販賣第二級毒品│
│    │日18時28分│臺中市西屯│晚間某時許，以其持用│：          │，累犯，處有期徒刑肆│
│    │許、20時15│區大墩十二│之門號0000000000號撥│0000000000號│年月，扣案如附表二│
│    │分許至20時│街132 號住│打呂龢洋持用之門號09│電信監察譯文│編號第26至28所示之物│
│    │54分許    │處        │00000000號，雙方約定│（警卷第122 │均沒收之。          │
│    │          │          │購買價量2,000 元之甲│、123頁、99 │                    │
│    │          │          │基安非他命，呂龢洋即│年度偵字第71│                    │
│    │          │          │於同日20時54分許，將│29號卷第139 │                    │
│    │          │          │上開價量之第二級毒品│頁、本院卷(一)│                    │
│    │          │          │甲基安非他命1 包攜至│第185頁）、 │                    │
│    │          │          │上開地點交予廖昱明，│證人廖昱明證│                    │
│    │          │          │惟廖昱明至今尚未將前│述部分：    │                    │
│    │          │          │述價款2,000元交付予 │（99年度偵字│                    │
│    │          │          │呂龢洋。            │第7129號卷第│                    │
│    │          │          │                    │11至15頁、21│                    │
│    │          │          │                    │5至217頁、本│                    │
│    │          │          │                    │院卷(二)第4頁 │                    │
│    │          │          │                    │）          │                    │
├──┼─────┼─────┼──────────┼──────┼──────────┤
│ 2. │99年3月2日│臺中縣大里│廖昱明於99年3月2日上│監聽譯文部分│呂龢洋販賣第二級毒品│
│    │10時28分許│市中投快速│午某時許，以其持用之│：          │，累犯，處有期徒刑肆│
│    │至11時19分│公路與德芳│門號0000000000號撥打│0000000000號│年月，扣案如附表二│
│    │許        │南路附近  │呂龢洋持用之門號0952│電信監察譯文│編號第26至28所示之物│
│    │          │          │733163號，雙方約定購│（警卷第131 │均沒收之，扣案之販賣│
│    │          │          │買價量2,000元之甲基 │頁、99年度偵│第二級毒品所得財物新│
│    │          │          │安非他命，呂龢洋即於│字第7129號卷│臺幣貳仟元沒收之。  │
│    │          │          │同日11時19分許，將上│第178頁、本 │                    │
│    │          │          │開價量之第二級毒品甲│院卷(一)第194 │                    │
│    │          │          │基安非他命1 包攜至上│頁反面至第  │                    │
│    │          │          │開地點交予廖昱明，並│195頁）     │                    │
│    │          │          │收取價款2,000元。   │證人廖昱明證│                    │
│    │          │          │                    │述部分：    │                    │
│    │          │          │                    │（99年度偵字│                    │
│    │          │          │                    │第7129號卷第│                    │
│    │          │          │                    │11至15頁、21│                    │
│    │          │          │                    │5至217頁、本│                    │
│    │          │          │                    │院卷(二)第4頁 │                    │
│    │          │          │                    │）          │                    │
└──┴─────┴─────┴──────────┴──────┴──────────┘
附表二、
┌──┬─────────┬────┬─────┬─────┬─────┬─────┐
│編號│扣押物名稱及數量  │驗前毛重│ 空包裝重 │ 鑑驗滅失 │ 驗後淨重 │ 驗後總重 │
├──┼─────────┼────┼─────┼─────┼─────┼─────┤
│ 1. │海洛因1包         │0.34公克│0.2013公克│0.0036公克│0.1351公克│0.3364公克│
│    ├─────────┴────┴─────┴─────┴─────┴─────┤
│    │(1)99毒保人工鑑別編號000000000號。                                           │
│    │(2)行政院衛生署草屯療養院99年4月6日草療鑑字第0990300168號鑑定書。            │
│    │（99年度偵字第7129號卷第244頁）                                             │
│    │(3)車號3030-ZJ號車內查獲。                                                   │
├──┼─────────┬────┬─────┬─────┬─────┬─────┤
│ 2. │搖頭丸（MDMA）3顆 │1.1公克 │0.1867公克│0.3082公克│0.6051公克│0.7918公克│
│    ├─────────┴────┴─────┴─────┴─────┴─────┤
│    │(1)99保2269號。                                                              │
│    │(2)行政院衛生署草屯療養院99年4月6日草療鑑字第0990300168號鑑定書。            │
│    │（99年度偵字第7129號卷第244頁）                                             │
│    │(3)車號3030-ZJ號車內查獲。                                                   │
├──┼─────────┬────┬─────┬─────┬─────┬─────┤
│ 3. │甲基安非他命1包   │18.2公克│1.1843公克│0.0034公克│17.0123公 │18.1966公 │
│    │                  │        │          │          │克        │克        │
│    ├─────────┴────┴─────┴─────┴─────┴─────┤
│    │(1)99安保第152號。                                                           │
│    │(2)行政院衛生署草屯療養院99年5月28日草療鑑字第0990500243號鑑定書。           │
│    │（99年度偵字第7129號卷第267頁、檢體編號B0000000-編號1.）                    │
│    │(3)車號3030-ZJ號車內查獲。                                                   │
├──┼─────────┬────┬─────┬─────┬─────┬─────┤
│ 4. │甲基安非他命1包   │3.26公克│0.4169公克│0.0008公克│2.8423公克│3.2592公克│
│    ├─────────┴────┴─────┴─────┴─────┴─────┤
│    │(1)99安保第152號。                                                           │
│    │(2)行政院衛生署草屯療養院99年5月28日草療鑑字第0990500243號鑑定書。           │
│    │（99年度偵字第7129號卷第267頁、檢體編號B0000000-編號2.）                    │
│    │(3)車號3030-ZJ號車內查獲。                                                   │
├──┼─────────┬────┬─────┬─────┬─────┬─────┤
│ 5. │甲基安非他命1包   │3.0公克 │0.6286公克│0.0016公克│2.3698公克│2.9984公克│
│    ├─────────┴────┴─────┴─────┴─────┴─────┤
│    │(1)99安保第152號。                                                           │
│    │(2)行政院衛生署草屯療養院99年5月28日草療鑑字第0990500243號鑑定書。           │
│    │（99年度偵字第7129號卷第267頁、檢體編號B0000000-編號3.）                    │
│    │(3)車號3030-ZJ號車內查獲。                                                   │
├──┼─────────┬────┬─────┬─────┬─────┬─────┤
│ 6. │甲基安非他命1包   │4.45公克│0.3699公克│0.0007公克│4.0794公克│4.4493公克│
│    ├─────────┴────┴─────┴─────┴─────┴─────┤
│    │(1)99安保第152號。                                                           │
│    │(2)行政院衛生署草屯療養院99年5月28日草療鑑字第0990500243號鑑定書。           │
│    │（99年度偵字第7129號卷第267頁、檢體編號B0000000-編號4.）                    │
│    │(3)車號3030-ZJ號車內查獲。                                                   │
├──┼─────────┬────┬─────┬─────┬─────┬─────┤
│ 7. │甲基安非他命1包   │0.92公克│0.2231公克│0.002公克 │0.6949公克│0.918公克 │
│    ├─────────┴────┴─────┴─────┴─────┴─────┤
│    │(1)99安保第152號。                                                           │
│    │(2)行政院衛生署草屯療養院99年5月28日草療鑑字第0990500243號鑑定書。           │
│    │（99年度偵字第7129號卷第267至268頁、檢體編號B0000000-編號5.）               │
│    │(3)車號3030-ZJ號車內查獲。                                                   │
├──┼─────────┬────┬─────┬─────┬─────┬─────┤
│ 8. │甲基安非他命1包   │0.98公克│0.2398公克│0.0009公克│0.7393公克│0.9791公克│
│    ├─────────┴────┴─────┴─────┴─────┴─────┤
│    │(1)99安保第152號。                                                           │
│    │(2)行政院衛生署草屯療養院99年5月28日草療鑑字第0990500243號鑑定書。           │
│    │（99年度偵字第7129號卷第268頁、檢體編號B0000000-編號6.）                    │
│    │(3)車號3030-ZJ號車內查獲。                                                   │
├──┼─────────┬────┬─────┬─────┬─────┬─────┤
│ 9. │甲基安非他命1包   │1.01公克│0.2616公克│0.0015公克│0.7469公克│1.0085公克│
│    ├─────────┴────┴─────┴─────┴─────┴─────┤
│    │(1)99安保第152號。                                                           │
│    │(2)行政院衛生署草屯療養院99年5月28日草療鑑字第0990500243號鑑定書。           │
│    │（99年度偵字第7129號卷第268頁、檢體編號B0000000-編號7.）                    │
│    │(3)車號3030-ZJ號車內查獲。                                                   │
├──┼─────────┬────┬─────┬─────┬─────┬─────┤
│ 10.│甲基安非他命1包   │0.98公克│0.2143公克│0.0015公克│0.7642公克│0.9785公克│
│    ├─────────┴────┴─────┴─────┴─────┴─────┤
│    │(1)99安保第152號。                                                           │
│    │(2)行政院衛生署草屯療養院99年5月28日草療鑑字第0990500243號鑑定書。           │
│    │（99年度偵字第7129號卷第268頁、檢體編號B0000000-編號8.）                    │
│    │(3)車號3030-ZJ號車內查獲。                                                   │
├──┼─────────┬────┬─────┬─────┬─────┬─────┤
│ 11.│甲基安非他命1包   │1.0公克 │0.2215公克│0.0013公克│0.7772公克│0.9987公克│
│    ├─────────┴────┴─────┴─────┴─────┴─────┤
│    │(1)99安保第152號。                                                           │
│    │(2)行政院衛生署草屯療養院99年5月28日草療鑑字第0990500243號鑑定書。           │
│    │（99年度偵字第7129號卷第268頁、檢體編號B0000000-編號9.）                    │
│    │(3)車號3030-ZJ號車內查獲。                                                   │
├──┼─────────┬────┬─────┬─────┬─────┬─────┤
│ 12.│甲基安非他命1包   │4.13公克│0.2122公克│0.0012公克│3.9166公克│4.1288公克│
│    ├─────────┴────┴─────┴─────┴─────┴─────┤
│    │(1)99安保第152號。                                                           │
│    │(2)行政院衛生署草屯療養院99年5月28日草療鑑字第0990500243號鑑定書。           │
│    │（99年度偵字第7129號卷第268頁、檢體編號B0000000-編號10.）                   │
│    │(3)車號3030-ZJ號車內查獲。                                                   │
├──┼─────────┬────┬─────┬─────┬─────┬─────┤
│ 13.│甲基安非他命1包   │        │          │0.0011公克│1.0998公克│          │
│    ├─────────┴────┴─────┴─────┴─────┴─────┤
│    │(1)99安保第152號。                                                           │
│    │(2)行政院衛生署草屯療養院99年5月28日草療鑑字第0990500243號鑑定書。           │
│    │（99年度偵字第7129號卷第268頁、檢體編號B0000000-編號11.）                   │
│    │(3)車號3030-ZJ號車內查獲。                                                   │
│    ├──────────────────────────────────────┤
│    │◎扣押物品目錄表載毛重1.01公克                                              │
│    │  但鑑定報告淨重即1.1009公克，無法計算空包裝重。                            │
├──┼─────────┬────┬─────┬─────┬─────┬─────┤
│ 14.│甲基安非他命1包   │0.35公克│0.2171公克│0.0012公克│0.1317公克│0.3488公克│
│    ├─────────┴────┴─────┴─────┴─────┴─────┤
│    │(1)99安保第152號。                                                           │
│    │(2)行政院衛生署草屯療養院99年5月28日草療鑑字第0990500243號鑑定書。           │
│    │（99年度偵字第7129號卷第268-269頁、檢體編號B0000000-編號12.）               │
│    │(3)車號3030-ZJ號車內查獲。                                                   │
├──┼─────────┬────┬─────┬─────┬─────┬─────┤
│ 15.│甲基安非他命1包   │0.33公克│0.2297公克│0.001公克 │0.0993公克│0.329公克 │
│    ├─────────┴────┴─────┴─────┴─────┴─────┤
│    │(1)99安保第152號。                                                           │
│    │(2)行政院衛生署草屯療養院99年5月28日草療鑑字第0990500243號鑑定書。           │
│    │（99年度偵字第7129號卷第269頁、檢體編號B0000000-編號13.）                   │
│    │(3)車號3030-ZJ號車內查獲。                                                   │
├──┼─────────┬────┬─────┬─────┬─────┬─────┤
│ 16.│甲基安非他命1包   │0.34公克│0.2227公克│0.0012公克│0.1161公克│0.3388公克│
│    ├─────────┴────┴─────┴─────┴─────┴─────┤
│    │(1)99安保第152號。                                                           │
│    │(2)行政院衛生署草屯療養院99年5月28日草療鑑字第0990500243號鑑定書。           │
│    │（99年度偵字第7129號卷第269頁、檢體編號B0000000-編號14.）                   │
│    │(3)車號3030-ZJ號車內查獲。                                                   │
├──┼─────────┬────┬─────┬─────┬─────┬─────┤
│ 17.│甲基安非他命1包   │0.35公克│0.2184公克│0.0008公克│0.1308公克│0.3492公克│
│    ├─────────┴────┴─────┴─────┴─────┴─────┤
│    │(1)99安保第152號。                                                           │
│    │(2)行政院衛生署草屯療養院99年5月28日草療鑑字第0990500243號鑑定書。           │
│    │（99年度偵字第7129號卷第269頁、檢體編號B0000000-編號15.）                   │
│    │(3)車號3030-ZJ號車內查獲。                                                   │
├──┼─────────┬────┬─────┬─────┬─────┬─────┤
│ 18.│甲基安非他命1包   │0.73公克│0.1029公克│0.0013公克│0.6258公克│0.7287公克│
│    ├─────────┴────┴─────┴─────┴─────┴─────┤
│    │(1)99安保第152號。                                                           │
│    │(2)行政院衛生署草屯療養院99年5月28日草療鑑字第0990500243號鑑定書。           │
│    │（99年度偵字第7129號卷第269頁、檢體編號B0000000-編號1.）                    │
│    │(3)臺中市○里區○○路919號查獲。                                             │
├──┼─────────┬────┬─────┬─────┬─────┬─────┤
│ 19.│甲基安非他命1包   │0.88公克│0.226公克 │0.0011公克│0.6529公克│0.8789公克│
│    ├─────────┴────┴─────┴─────┴─────┴─────┤
│    │(1)99安保第152號。                                                           │
│    │(2)行政院衛生署草屯療養院99年5月28日草療鑑字第0990500243號鑑定書。           │
│    │（99年度偵字第7129號卷第269頁、檢體編號B0000000-編號2.）                    │
│    │(3)臺中市○里區○○路919號查獲。                                             │
├──┼─────────┬────┬─────┬─────┬─────┬─────┤
│ 20.│甲基安非他命1包   │1.61公克│0.6754公克│0.0016公克│0.9330公克│1.6084公克│
│    ├─────────┴────┴─────┴─────┴─────┴─────┤
│    │(1)99安保第152號。                                                           │
│    │(2)行政院衛生署草屯療養院99年5月28日草療鑑字第0990500243號鑑定書。           │
│    │（99年度偵字第7129號卷第269頁、檢體編號B0000000-編號3.）                    │
│    │(3)臺中市○里區○○路919號查獲。                                             │
├──┼─────────┬────┬─────┬─────┬─────┬─────┤
│ 21.│甲基安非他命1包   │0.67公克│0.2492公克│0.0014公克│0.4194公克│0.6686公克│
│    ├─────────┴────┴─────┴─────┴─────┴─────┤
│    │(1)99安保第152號。                                                           │
│    │(2)行政院衛生署草屯療養院99年5月28日草療鑑字第0990500243號鑑定書。           │
│    │（99年度偵字第7129號卷第269-270頁、檢體編號B0000000-編號4.）                │
│    │(3)臺中市○里區○○路919號查獲。                                             │
├──┼─────────┬────┬─────┬─────┬─────┬─────┤
│ 22.│甲基安非他命1包   │0.14公克│0.0806公克│0.0011公克│0.0583公克│0.1389公克│
│    ├─────────┴────┴─────┴─────┴─────┴─────┤
│    │(1)99安保第152號。                                                           │
│    │(2)行政院衛生署草屯療養院99年5月28日草療鑑字第0990500243號鑑定書。           │
│    │（99年度偵字第7129號卷第270頁、檢體編號B0000000-編號5.）                    │
│    │(3)臺中市○里區○○路919號查獲。                                             │
├──┼─────────┬────┬─────┬─────┬─────┬─────┤
│ 23.│甲基安非他命1包   │0.61公克│0.2139公克│0.0013公克│0.3948公克│0.6087公克│
│    ├─────────┴────┴─────┴─────┴─────┴─────┤
│    │(1)99安保第152號。                                                           │
│    │(2)行政院衛生署草屯療養院99年5月28日草療鑑字第0990500243號鑑定書。           │
│    │（99年度偵字第7129號卷第270頁、檢體編號B0000000-編號6.）                    │
│    │(3)臺中市○里區○○路919號查獲。                                             │
├──┼─────────┬────┬─────┬─────┬─────┬─────┤
│ 24.│甲基安非他命1包   │0.15公克│0.0958公克│0.0008公克│0.0534公克│0.1492公克│
│    ├─────────┴────┴─────┴─────┴─────┴─────┤
│    │(1)99安保第152號。                                                           │
│    │(2)行政院衛生署草屯療養院99年5月28日草療鑑字第0990500243號鑑定書。           │
│    │（99年度偵字第7129號卷第270頁、檢體編號B0000000-編號7.）                    │
│    │(3)臺中市○里區○○路919號查獲。                                             │
├──┼─────────┬────┬─────┬─────┬─────┬─────┤
│ 25.│甲基安非他命1包   │0.23公克│0.2197公克│0.0008公克│0.0095公克│0.2292公克│
│    ├─────────┴────┴─────┴─────┴─────┴─────┤
│    │(1)99安保第152號。                                                           │
│    │(2)行政院衛生署草屯療養院99年5月28日草療鑑字第0990500243號鑑定書。           │
│    │（99年度偵字第7129號卷第270頁、檢體編號B0000000-編號8.）                    │
│    │(3)臺中市○里區○○路919號查獲。                                             │
├──┼──────────┬───────────────────────────┤
│編號│ 扣押物種類及數量   │ 備  註                                               │
├──┼──────────┼───────────────────────────┤
│ 26.│NOKIA廠牌行動電話1支│車號3030-ZJ號車內查獲、99年度保管字第2307號。         │
│    │                    │（序號：00000000000000號、含門號0000000000號SIM卡1張）│
├──┼──────────┼───────────────────────────┤
│ 27.│磅秤1台             │臺中市○里區○○路919號查獲、99年度保管字第1361號。   │
├──┼──────────┼───────────────────────────┤
│ 28.│磅秤1台             │車號3030-ZJ號車內查獲、99年度保管字第1361號。         │
├──┼──────────┼───────────────────────────┤
│ 29.│帳冊2本             │(1)車號3030-ZJ號車內查獲、99年度保管字第1361號。       │
│    │                    │(2)關於記載附表一之(一)陳志家、(三)他那空購買第二級毒品甲基│
│    │                    │  安非他命所用。                                      │
├──┼──────────┼───────────────────────────┤
│ 30.│夾鏈袋1包           │車號3030-ZJ號車內查獲、99年度保管字第1361號。         │
├──┼──────────┼───────────────────────────┤
│ 31.│吸食器5組           │(1)車號3030-ZJ號車內查獲、99年度保管字第1361號。       │
│    │                    │(2)被告呂龢洋所有供己施用第二級毒品安非他命使用。      │
├──┼──────────┼───────────────────────────┤
│ 32.│吸食器 1 組         │(1)臺中市○里區○○路919號查獲、99年度保管字第1361號。 │
│    │                    │(2)被告呂龢洋所有供己施用第二級毒品安非他命使用。      │
├──┼──────────┼───────────────────────────┤
│ 33.│現金新臺幣14,000元  │(1)車號3030-ZJ號車內查獲、99年度保管字第1361號。       │
│    │                    │(2)被告呂龢洋歷次販賣第二級毒品甲基安非他命所得。      │
└──┴──────────┴───────────────────────────┘